【裁判字號】    89,交易,10
【裁判日期】    890128
【裁判案由】    過失傷害
【裁判全文】
臺灣屏東地方法院刑事判決                          八十九年度交易字第一號
    公  訴  人  臺灣屏東地方法院檢察署檢察官
    被      告  甲○○
右列被告因過失傷害案件，經檢察官提起公訴（八十八年度偵字第四一七七號），本
院判決如左：
    主  文
甲○○因過失傷害人，處有期徒刑參月，如易科罰金，以佰元折算壹日。
    事  實
一、甲○○考領有小型車駕駛執照，其於民國八十八年四月十六日上午十二時二十五
    分許，駕駛車牌號碼ＬＯ─０一七六號自用小客車，沿經屏東縣東港鎮○○路，
    由高雄往恆春方向南下行駛，途經該路與台十七線公路交岔路口時，其擬左轉進
    入台十七線公路往林邊方向行駛，其本應注意汽車於交岔路口行進時，轉彎車應
    暫讓直行車先行，以確保行車安全，依當時之天氣為晴天、日間有自然光線、道
    路無缺陷、視距亦屬良好之情形之下，並無不能注意之情事，詎其竟疏未注意暫
    讓前方之直行車先行，貿然左轉彎擬進入台十七線公路，致其右前角車霧燈處撞
    及對向駛來（東港往高雄方向）由乙○○騎乘車牌號碼ＰＨ─０七一號重機車，
    乙○○因而人車倒地，受有左脛腓骨骨折之傷害；甲○○於肇事後被未偵查機關
    發覺之前即向前來處理車禍事宜之警員自首及接受裁判。
二、案經乙○○訴由屏東縣警察局東港分局報請台灣屏東地方法院檢察署檢察官偵查
    起訴。
    理  由
一、訊據被告張建國固不諱言有右揭車禍肇事致人受傷之事實，惟矢口否認有何過失
    傷害犯行辯稱：伊當時行經該處時，恰前方有輛大貨車要左轉，伊即跟著左轉，
    但因該大貨車之車身高度過高，伊視線不好，已經停下來，係對方來撞伊，伊並
    無過失可言等語。惟查被告甲○○如何於左轉進入台十七線公路時未暫讓直行之
    告訴人機車先行而撞及告訴人並導致告訴人受傷等情，已據告訴人乙○○指訴明
    白，復有相片、道路交通事故調查報告表在卷可參；又依被告於警訊時所供：我
    駕車由高雄要南下行駛到東港分局前要左轉往林邊方向行駛，我速度很慢十公里
    左右，我看到時緊急煞車，對方就擦撞過來等語（八十八年四月十六日警訊筆錄
    ），據此，被告應正在左轉中而擦撞告訴人機車，顯然並未先暫停讓對向直行車
    先行。因此，其所稱：早已經停在路中央等語，應非實在；又告訴人因本件車禍
    人車倒地而受有左脛腓骨骨折之傷害亦有其提出之小康醫院所出具之診斷證明書
    一紙在卷可稽；按汽車行駛至交岔路口時，轉彎車應暫讓直行車先行，道路交通
    安全規則第一百零二條第一項第六款定有明文。本件肇事地點為一交岔路口，被
    告被行線係左轉往台十七線公路方向，為雙方所不爭執之事實，參以被告如前所
    述之警訊供詞，可見其未暫讓直行車先行，是其顯有違反上開道路交通安全規則
    ，而未盡其注意義務至明；復依當時之天氣、光線、道路狀況及視距均屬良好，
    並無不能注意之情事，其竟疏未注意及此，而貿然左轉彎，以致肇事致人受傷，
    其顯有應注意能注意而不注意之過失責任，已無疑義，況本件經送鑑定結果亦認
    ：甲○○駕駛小客車左轉未讓直行車，為肇事原因，乙○○無肇事因素。此有台
    灣省高屏澎地區車輛行車事故鑑定委員會高屏澎鑑字第一六七七號鑑定意見書一
    份附卷可稽，此為鑑定機關本於專業知識及經驗所得之結論，自可憑信，益見其
    有過失責任，至告訴人駕駛機車直行而無突遭被告不當左轉彎而撞及，顯無從防
    範，應無過失責任可言，又告訴人乙○○之受傷係因被告之過失行為所致，二者
    間復有相當因果關係，事證明確，被告犯行應堪認定。
二、核被告甲○○所為，係犯刑法第二百八十四條第一項前段之過失傷害罪。被告甲
    ○○於肇事後被未偵查機關發覺之前即向前來處理車禍事宜之警員自首及接受裁
    判等情，業據其供述明確，核與證人即前來處理車禍事宜之警員陳清寅所證之情
    節相符合，應依自首之規定，減輕其刑。爰審酌被告之素行、過失程度、所生危
    害、犯後態度及其尚未擬具和解計劃等一切情狀，量處如主文所示之刑，並諭知
    易科罰金之折算標準。
據上論斷，應依刑事訴訟法第二百九十九條第一項前段，刑法二百八十四條第一項前
段、第六十二條前段、第四十一條，罰金罰鍰提高標準條例第一條前段、第二條，判
決如主文。
本案經檢察官楊慶瑞到庭執行職務。
中      華      民      國      八十九      年      一    月    二十八  日
                                      臺灣屏東地方法院交通法庭
                                          法  官    黃國永
右正本證明與原本無異。
對於本判決如有不服應於收受送達後十日內向本院提出上訴書狀上訴於台灣高等法院
高雄分院並按他造當事人之人數附具繕本。
              書記官   簡長
中      華      民      國      八十九      年      一    月    二十八  日
附錄本判決論罪之法條：
刑法二百八十四條第一項前段
因過失傷害人者，處六月以下有期徒刑、拘役或五百元以下罰金。


司法院資訊處製作；財團法人民間司法改革基金會備份。
